【裁判字號】    98,簡上,204
【裁判日期】    981028
【裁判案由】    確認本票債權不存在
【裁判全文】
臺灣臺中地方法院民事判決  98年度簡上字第204號
上  訴  人  丙○○
被上訴人    乙○○
上列當事人間請求確認本票債權不存在事件，上訴人對於中華民
國98年7月3日本院台中簡易庭97年度中簡字第4604號第一審判決
提起上訴，本院於98年10月14日言詞辯論終結，判決如下：
    主    文
上訴駁回。
第二審訴訟費用由上訴人負擔。
    事實及理由
一、本件上訴人主張：被上訴人執有伊於民國95年8月27日簽發
    ，到期日95年10月27日、95年11月27日，票號0000000、
    0000000號，金額各新台幣(下同)30萬元之本票2紙，聲請本
    院以97年度司票字第8153號裁定准予強制執行。系爭本票係
    被上訴人及其兄王之風(已死亡)脅迫伊簽發，兩造間並無任
    何金錢借貸或債權債務關係，被上訴人以惡意取得系爭本票
    ，不得享有票據上權利。求為確認被上訴人執有系爭本票之
    本息債權不存在之判決。
二、被上訴人則以：上訴人係因委託王之風處理債務而簽發交付
    系爭本票予王之風，王之風為清償積欠伊之債務，再交付予
    伊。伊或王之風均無脅迫上訴人簽付系爭本票等語，資為抗
    辯。
三、上訴人就其主張之事實，雖據提出照片4張及舉證人甲○○
    為證，惟該照片僅顯示被上訴人及王之風於上訴人住處前按
    門鈴而已，證人甲○○則不明上訴人與王之風及被上訴人間
    之債權債務關係，不足為上訴人有利之認定。上訴人告訴王
    之風及被上訴人涉犯妨害自由罪，並經檢察官偵查終結，認
    無證據可認渠2人有妨害自由等犯行，為不起訴處分確定，
    有台灣台中地方法院檢察署檢察官96年度偵續字第252號不
    起訴處分書可稽。王之風於偵查中供稱：上訴人係九九工業
    有限公司(下稱九九公司)股東，該公司因經營不善倒閉，積
    欠債權人債務，上訴人委託伊代為處理，伊與債權廠商談妥
    ，以清償四分之一債權解決，上訴人同意交付伊金額共120
    萬元之4張本票為佣金等語。證人即九九公司負責人林有福
    於偵查中供稱：上訴人係伊公司股東，公司倒閉後，積欠廠
    商約5、6百萬元，廠商找伊及上訴人催討債務。證人陳寬隆
    、賴振松並均證稱：曾見上訴人與王之風談，由王之風幫上
    訴人處理債務各等語。與被上訴人抗辯各情相符。參之上訴
    人簽發交付之本票除系爭二紙本票外，另二紙金額各30萬元
    ，於95年8月27日到期，業經上訴人付款，為其所不爭。果
    上訴人係遭脅迫而簽發交付該四紙本票，何甘付上開款項？
    且遲至97年11月始提起本訴，難認無悖常情，其主張上情不
    足採信。被上訴人之抗辯尚非無據，堪信真實。從而，上訴
    人請求確認被上訴人之系爭本票債權本息不存在，洵非正當
    ，不應准許。原審為其敗訴之判決，並無不合。上訴論旨，
    指摘原判決不當，求予廢棄，非有理由。
四、據上論結，本件上訴為無理由。依民事訴訟法第436條之1第
    3項、第449條第1項、第78條，判決如主文。
中    華    民    國    98    年    10    月    28    日
                  民事第六庭  審判長法  官  李彥文
                                    法  官  吳崇道
                                    法  官  涂秀玲
正本係照原本作成。
不得上訴。
中    華    民    國    98    年    10    月    28    日
                                    書記官  李秋瓊


司法院資訊處製作；財團法人民間司法改革基金會備份。
